臺灣臺北地方法院刑事判決　　　　　　 96年度交訴字第117號
公　訴　人　臺灣臺北地方法院檢察署檢察官
被　　　告　乙○○
　　　　　　　　　　樓
上列被告因業務過失致死案件，經檢察官提起公訴（96年度偵字
第17327號），被告於準備程序中就被訴事實為有罪之陳述，經
告知簡式審判程序之旨，並聽取當事人之意見後，本院裁定認
為適宜進行簡式審判程序，茲判決如下：
    主  文
乙○○從事業務之人，因業務上之過失致人於死，處有期徒刑陸
月，如易科罰金，以新臺幣壹仟元折算壹日。緩刑年。
    事  實
一、乙○○原係大都會客運股份有限公司之司機，以載客為業，
    為從事駕駛業務之人，於民國96年8月23日上午7時9分許，
    駕駛車牌號碼560-AD號營業大客車，自臺北市○○○路往北
    平西路臺北火車站東側方向行駛，於左轉進入公車專用道上
    行駛時，於該處速度限制每小時30公里、且應注意車前狀況
    並隨時採取必要安全措施，而當時天候晴、日間自然光線、
    路面無缺陷、無障礙物、視距良好，並無不可注意之情，竟
    疏未注意，以每小時34公里之速度超速行駛，適有行人高吳
    棋祥未依規定行走行人穿越道，而自東向西闖入未繪製快慢
    車道分隔線之公車專用道內，乙○○遂煞閃不及，發生撞擊
    ，致使高吳棋祥受有頭顱骨折併腦內出血、肋骨骨折之傷害
    ，雖經送醫急救，仍不治死亡。乙○○於肇事後即停留現場
    ，於臺北市政府警察局中正第一分局警員前往現場處理、未
    發覺真正肇事人、犯罪時，即坦承為肇事人而接受裁判。
二、案經高吳棋祥之女甲○○訴請臺北市政府警察局中正第一分
    局報告臺灣臺北地方法院檢察署檢察官偵查起訴，由本院裁
    定進行簡式審判程序。
    理  由
一、本件被告所犯之罪，其法定刑為7年以下有期徒刑，且非死
    刑、無期徒刑或最輕本刑有期徒刑3年以上之罪，亦非高等
    法院管轄第一審案件，且於準備程序進行中，被告先就被訴
    事實為有罪之陳述，經告知被告簡式審判程序之旨，並聽取
    檢察官、被告之意見後，本院裁定進行簡式審判程序，是
    本件之證據調查，依刑事訴訟法第273條之2規定，不受同法
    第159條第1項、第161條之2、第161條之3、第163條之1及第
    164條至第170條規定之限制，合先敘明。
二、經查：
  (一)訊據被告乙○○就於前揭時地駕駛車牌號碼560-AD號營業大
    客車，因未遵守現場速限，以每小時34公里公里之速度行駛
    ，未注意車前狀況，而營業大客車之車頭撞擊被害人高吳棋
    祥，致被害人高吳棋祥受重創死亡之事實，於本院審理時自
    白不諱，此外並有臺北市政府警察局中正第一分局交通分隊
    道路交通事故現場圖（見相字卷第15頁）、交通事故談話紀
    錄表、補充資料表、道路交通事故調查報告表(一)、(二)（見相
    字卷第16頁、第17頁、第22至23頁）、現場照片18張（見相
    字卷第30至38頁）附卷可稽，另被告確於上開時地超速行駛
    ，亦有行車紀錄及臺北市政府警察局交通警察大隊道路交通
    事故初步分析研判表各1紙在卷可按（見相字卷第29頁、本
    院卷第22頁）；而被害人係因本件交通事故受有傷害，送醫
    急救仍因傷重不治死亡，亦經臺灣臺北地方法院檢察署檢察
    官督同法醫師相驗無訛，有臺灣臺北地方法院檢察署檢驗報
    告書及相驗屍體證明書、國立臺灣大學醫學院附設醫院診斷
    證明書等件（見相字卷第27頁、第42至48頁）在卷可稽。
  (二)按駕駛人駕駛汽車，行車速度，依速限標誌或標線之規定，
    且汽車行駛時，駕駛人應注意車前狀況，並隨時採取必要之
    安全措施，道路交通安全規則第93條第1項、第94條第3項定
    有明文，被告為已考領駕照之職業駕駛人，對此自屬明知，
    惟被告竟以時速34公里之速度行經肇事路段，已如前述，是
    被告於肇事時係違反道路交通安全規則第93條之規定超速行
    駛。依卷附道路交通事故初步分析研判表所示：肇事路段即
    臺北火車站東側方向公車專用道每小時速限為30公里，而營
    業大客車停車位置、撞擊被害人部位顯示行人肇事前已由東
    向西方向闖入未繪製快慢車道分隔線之公車專用道，被告仍
    未能即時發現，且事發之際天晴、日間自然光線、路面無缺
    陷、無障礙物、視距良好，並無使被告不能注意遵循前引交
    通安全法規行車之情事，詎被告駕駛違反速限標誌超速行駛
    、且未注意車前狀況，為肇事因素，為有過失。且被告過失
    駕駛行為，與被害人之死亡間，具有相當因果關係乙節，亦
    堪以認定。
  (三)另「行人穿越道路，應依下列規定：一、設有行人穿越道、
    人行天橋或人行地下道者，必須經由行人穿越道、人行天橋
    或人行地下道穿越，不得在其一百公尺範圍內穿越道路。」
    道路交通安全規則第134條第1項第1款亦有明定，被害人於
    肇事時係違反前開規定未由行人穿越道穿越乙節，亦有上開
    道路交通事故現場圖、現場照片2張（見相字卷第33頁）可
    查，是被害人對本件事故之肇致亦同有過失，此亦可認定。
  (四)是依上開證人指述內容及卷附之各項文書、證物等補強證據
    已足資擔保被告於本院審理中所為之上開任意性自白之真實
    性，自得據被告前開任意性自白及各該補強證據，採信被告
    任意、真實之自白，認本件事證明確，被告犯行洵堪認定，
    應予依法論科。
三、被告自承係營業大客車之駕駛，為從事駕駛業務之人，其因
    駕駛過失致被害人死亡，核其所為，係犯刑法第276條第2項
    業務過失致人於死罪。另被告於犯罪未發覺之前，向到場處
    理車禍之員警自首，有臺北市政府警察局中正第一分局交通
    事故肇事人自首情形記錄表（見相字卷第21頁）附卷可稽，
    依刑法第62條之規定減輕其刑。本院爰審酌被告之過失情節
    、被害人家屬已取得強制責任保險金新臺幣（下同）150萬
    元，被告另給付被害人家屬2萬元，於言詞辯論終結後達成
    和解，又被告犯後已坦認犯行，態度良好，且被害人家屬亦
    已當庭表示宥恕之意，並衡量本件被害人同為肇事因素，已
    如前述，及被告犯罪之手段、、生活狀況、品行、智識程度
    、犯罪所生之危險或損害、犯罪後之態度等一切情狀，判處
    如主文所示之刑，並諭知易科罰金之折算標準，以示懲儆。
    查被告前未曾因故意犯罪受有期徒刑以上刑之宣告，有臺灣
    高等法院被告前案紀錄表附卷可稽，其因一時疏失，致犯本
    罪，且犯後坦承犯行，深知悔悟，本院認其經此次科刑教訓
    後，當益知警惕，應無再犯之虞，因認其所受宣告之刑，以
    暫不執行為適當，爰併予宣告緩刑3年，以勵來茲，而啟自
    新。
據上論斷，依刑事訴訟法第273條之1第1項、第299條第1項前段
，刑法第276條條第2項、第41條第1項前段、第62條前段、第74
條第1項第1款，刑法施行法第1條之1，判決如主文。
本案經檢察官蕭方舟到庭執行職務
中　　華　　民　　國　　96　　年　　12　　月　　21　　日
                  交通法庭    法　官  呂煜仁
上正本證明與原本無異。
如不服本判決，應於判決送達後10日內向本院提出上訴狀（應抄
附繕本）。告訴人或被害人如對於本判決不服者，應具備理由請
求檢察官上訴，其上訴期間之計算係以檢察官收受判決正本之日
期為準。
                              書記官  陳泰寧
中　　華　　民　　國　　96　　年　　12　　月　　21　　日
附錄本案論罪科刑法條全文：
刑法第276條
因過失致人於死者，處二年以下有期徒刑、拘役或二千元以下罰
金。
從事業務之人，因業務上之過失犯前項之罪者，處五年以下有期
徒刑或拘役，得併科三千元以下罰金。
